臺灣臺中地方法院刑事判決　　　　　　 95年度交易字第860號
公　訴　人　台灣台中地方法院檢察署檢察官
被　　　告　甲○○
選任辯護人　黃英傑　律師
上列被告因過失致死案件，經檢察官提起公訴（95年度偵字第19
566號），被告於準備程序中就被訴事實為有罪之陳述，受命法
官於聽取當事人之意見後，本院合議庭裁定由受命法官獨任進行
簡式審判程序，判決如下：
    主    文
甲○○因過失致人於死，處有期徒刑捌月。緩刑參年。
    犯罪事實
一、甲○○於民國95年7月23日11時5分許，駕駛車號6820-FW號
    自小客車，沿台中市○○路由北往南方向行駛，途經行車速
    限為50公里之該路段152號前時，本應注意行車速度應依速
    限標誌或標線之指示，不得超速行駛，且應注意車前狀況，
    並隨時採取必要之安全措施，而依當時天候良好、日間有自
    然光線、柏油路面乾燥無缺陷、亦無障礙物、視距亦屬良好
    等客觀情形，並無不能注意之特別情事，甲○○竟疏於注意
    ，以時速70至80公里之速度超速行駛，亦疏於注意車前狀況
    ，適有楊國忠騎乘車號TFR-591號機車同向行駛在前，為甲
    ○○所駕駛上揭自小客車由後方撞擊，致楊國忠人車倒地，
    受有頭部外傷、胸腹部挫傷併內出血等傷害，經送醫急救後
    ，延至同年8月4日19時5分許不治死亡。甲○○於肇事後，
    有偵查權限之人知悉犯罪人之前，於台中市警察局第三分局
    交通隊員警洪鵬洋前往處理時，當場承認肇事並陳述肇事經
    過而願接受裁判。
二、案經楊國忠之子乙○○訴由台灣台中地方法院檢察署檢察官
    偵查起訴。
    理    由
一、上開犯罪事實，業據被告甲○○於警詢、偵訊及本院審理時
    坦承不諱，核與被害人楊國忠之子乙○○指述之情節大致相
    符，並有道路交通事故現場圖、道路交通事故調查報告表(一)
    、(二)各1份、事故現場照片9張在卷可稽。而被害人楊國忠確
    因本件車禍受傷死亡，有中國醫藥大學附設醫院診斷證明書
    1份及該院法醫參考病歷摘要1份存卷可參，復經台灣台中地
    方法院檢察署檢察官督同法醫師相驗明確，製有相驗屍體證
    明書、驗斷書及相驗筆錄等在卷可憑。按行車速度，應依速
    限標誌或標線之規定；又汽車行駛時，駕駛人應注意車前狀
    況，並隨時採取必要之安全措施，道路交通安全規則第93條
    第1項及第94條第3項分別定有明文，查本件肇事路段台中市
    ○○路152號前之行車速限為每小時50公里，有上開交通事
    故調查報告表可稽，被告自承當時行車時速已高達每小時70
    至80公里，肇事當時被害人楊國忠騎乘之機車在自小客車前
    方車道上等語（95年度相字第1313號卷第9頁、第30頁反面
    ），仍自後方以高速撞擊被害人騎乘之機車，兩車之撞擊點
    為自小客車正前方保險桿懸掛牌照處，及機車正後方懸掛牌
    照處（見卷附現場照片，上開卷宗第18頁），是被告違反上
    述道路交通安全規則而未盡其注意義務至明。復依附卷之交
    通事故調查報告表所示：肇事當時天氣為晴天、該路段日間
    自然光線、柏油路面乾燥無缺陷、亦無障礙物、視距亦屬良
    好，而被告為考有駕駛執照之人，應熟知上開交通安全規則
    ，若稍加注意，即可採取適切之措置以避免本件車禍事故之
    發生，故依當時之情形，顯無不能注意之情事，其竟疏未注
    意及此，以致肇事致被害人死亡，其有應注意能注意而不注
    意之過失責任，至為灼然，被告前開自白核與事實相符。雖
    辯護人認被害人楊國忠騎乘之機車突然駛入快車道，阻礙被
    告行車動線，亦與有過失等語，惟查肇事地點為未繪設快慢
    車道分隔線之二線道，依卷附道路交通安全事故現場圖所示
    ，汽車煞車痕之起始點距離內側車道中央分線線約2公尺（
    比例尺為2公尺），兩車發生碰撞之位置應在內側車道上，
    然按機器腳踏車在未劃分快慢車道之道路，得在最外側二車
    道行駛，道路交通安全規則第99條第1項第1款定有明文，且
    內側車道亦未繪有禁行機車之標示，則被害人騎乘機車行駛
    內側車道難認有違反交通安全規則之處，辯護人上開與有過
    失之辯解，即有未恰。又被告之過失行為，亦與被害人楊國
    忠之死亡結果間，具有相當因果關係。是本件事證明確，被
    告犯行堪以認定。
二、核被告甲○○所為，係犯刑法第276條第1項之過失致死罪。
    被告於肇事後，留於現場向到場處理之台中市警察局第三分
    局交通隊員警洪鵬洋陳明自己係肇事者，有本院公務電話記
    錄1紙在卷可參，其對於未發覺之罪自首而接受裁判，應依
    刑法第62條前段之規定，減輕其刑。爰審酌被告素行尚佳，
    其因駕車超速行駛及未注意車前狀況而發生本件車禍，致被
    害人死亡，所生危害重大，行為殊不可取，惟念其犯後坦承
    犯行，態度良好，且已與被害人之家屬達成和解並迄96年1
    月5日為止，已賠償新台幣270萬元（含強制責任保險150萬
    元），有國泰世紀產物保險股份有限公司賠款通知單及台中
    縣潭子鄉調查委員會調解書各1份在卷可稽，及其犯罪之動
    機、目的、手段等一切情狀，量處如主文所示之刑，以示懲
    儆。末查，被告前未曾故意犯罪受有期徒刑以上刑之宣告，
    有台灣高等法院被告前案紀錄表在卷可按，其犯後於警詢、
    偵查、本院訊問時均坦承犯行，足見其深具悔意，經此教訓
    ，當知警惕而無再犯之虞，本院綜核各情，所宣告之刑，認
    以暫不執行為適當，併予宣告緩刑3年，以啟自新。
據上論斷，應依刑事訴訟法第273條之1第1項、第299條第1項前
段，刑法第276條第1項、第62條前段、第74條第1項第1款，判決
如主文。
本案經檢察官丙○○到庭執行職務
中　　華　　民　　國　　96　　年　　1 　　月　　19　　日
                       交通法庭  法  官   陳姵君
右正本證明與原本無異。
如不服本判決，應於送達後十日內向本院提出上訴狀（須附繕本
），上訴於臺灣高等法院臺中分院。
                                  書記官  莊金屏
中　　華　　民　　國　　96　　年　　1 　　月　　19　　日
附錄所犯法條：
中華民國刑法第276條第1項：
因過失致人於死者，處2年以下有期徒刑、拘役或2千元以下罰金
。
